【裁判字號】    91,訴,1044
【裁判日期】    920403
【裁判案由】    妨害公務
【裁判全文】
臺灣彰化地方法院刑事判決                        九十一年度訴字第一四四號
    公  訴  人  臺灣彰化地方法院檢察署檢察官
    被      告  甲○○
右列被告因妨害公務案件，經檢察官提起公訴（九十一年度偵字第四九七八號），本
院判決如左：
    主      文
甲○○教唆損壞公務員職務上掌管之物品，處有期徒刑參月，如易科罰金，以參佰元
折算壹日。
    事      實
一、甲○○所經營之「財星科技廣場」因涉嫌賭博案件，於民國八十六年八月一日為
    警當場查扣電動賭博機具二十八台，警員查扣現場機台後，甲○○於同日十八時
    四十分許，交付其所有之木棍一支予丙○○（業經台灣高等法院台中分院以九十
    一年度重上更（一）字第三五號判處有期徒刑三月，如易科罰金，以三百元折算
    一日確定），並教唆丙○○持該木棍擊打上揭已依法查扣，屬於公務員職務上掌
    管物品之電動賭博機具，致使其中「今日之冠水果盤」三台之鏡面破損喪失其鏡
    面效果。
二、案經台灣高等法院台中分院檢察署函轉台灣彰化地方法院檢察署檢察官偵查起訴
    。
    理      由
一、訊據被告甲○○矢口否認有右述犯行，辯稱：「我當時只是掛名的負責人而已，
    前案被告丙○○才是實際負責人，那天警方來查扣機台時，我在外面與警員談論
    事情，根本沒有機會拿木棒給丙○○，我不知何時丙○○來到店裡，也不知他何
    時拿木棍打機台，因為那時我是掛名負責人，才會在警訊、偵訊中承認曾經教唆
    丙○○砸機台，也是律師教丙○○說是我所教唆的」云云。經查：警員查獲本案
    機台之案件移請檢察官偵查後，由檢察官起訴被告甲○○及丙○○分別涉犯常業
    賭博、妨害公務罪嫌，嗣經本院以八十六年度訴字第一三○九號依常業賭博罪名
    判處被告甲○○有期徒刑四月，另依妨害公務罪名判處丙○○有期徒刑五月等情
    ，已據被告甲○○坦承不諱，並有台灣高等法院被告全國前案紀錄表、本院刑事
    判決一份附卷可憑。前述判決關於被告甲○○有罪部分未據上訴而告確定，至於
    被告丙○○妨害公務之部分，則經丙○○先後上訴至台灣高等法院台中分院（案
    號：八十八年度上訴字第一八一五號）及最高法院（案號：九十一年度台上字第
    五三五號），經最高法院發回由台灣高等法院台中分院以九十一年度重上更（一
    ）字第三五號判決丙○○妨害公務罪成立，而處以有期徒刑三月確定，亦有各該
    判決書在卷可稽。查警員執行查封機台職務後，前案被告丙○○隨即以木棒砸毀
    機台等情，已據丙○○於前案警訊、偵訊，及法院審理坦白承認，核與證人即查
    獲之警員乙○○所述情節相符。另查：被告甲○○於前案警訊中坦承拿木棒給丙
    ○○以砸毀機台等情，與前案被告丙○○警訊中所述情節相符（見八十六年八月
    一日警訊筆錄），而被告甲○○於前案偵訊中與丙○○對質時亦坦承上情（見八
    十六年八月二日及同年九月八日偵訊筆錄），且前案被告丙○○於八十六年度訴
    字第一三○九號本院調查中仍指述被告甲○○教唆其砸毀機台，而被告甲○○當
    庭亦坦承警訊筆錄實在（見本院八十八年四月十九日審判筆錄），又前案被告丙
    ○○於台灣高等法院九十一年重上更（一）字第三五號案件調查時，仍指稱係被
    告甲○○教唆砸毀機台（見九十一年三月二十一日訊問筆錄），均據本院調閱相
    關卷宗核閱屬實。足見被告甲○○於警、偵、審程序中，曾多次與丙○○對質，
    而坦承教唆其妨害公務之犯行無訛。該筆錄內容均係被告甲○○於自由意志下所
  為之陳述，應堪採信，其辯稱只是掛名的負責人，沒有犯罪動機云云，難以憑信
    。雖被告所聲請傳訊之證人乙○○警員於本院調查時，證稱沒有看見被告甲○○
    交付木棒予丙○○等語，惟同一證人於前案審理時，亦證稱不清楚實際上甲○○
    有無交付木棒等情，故難據其證詞作為有利被告之認定。此外，復有扣案之木棒
    一支（已沒收銷燬）可資憑佐，應認本案事證明確，被告甲○○犯行堪以認定。
二、被告甲○○教唆丙○○砸毀警員所查封機台之所為，係犯刑法第二十九條第一項
    、第一百三十八條之教唆損壞公務員職務上掌管物品罪，依同法第二十九條第二
    項之規定，應依其所教唆之罪（即同法第一百三十八條）處罰。爰審酌被告教唆
    前案被告丙○○砸毀機台之情節，對公務員依法執行職務所造成之危害程度，及
    被告甲○○否認犯罪之犯後態度等一切情狀，量處如主文所示之刑。又被告行為
    後，刑法第四十一條業已於九十年一月四日修正，並於九十年一月十日經總統公
    布，於九十年一月十二日生效，修正前刑法第四十一條係規定：「犯最重本刑為
    三年以下有期徒刑以下刑之罪，而受六月以下有期徒刑或拘役之宣告，因身體、
    教育、職業或家庭之關係，執行顯有困難，得以一元以上三元以下折算一日，易
    科罰金」，修正後則改為：「犯最重本刑為五年以下有期徒刑以下之刑之罪，而
    受六個月以下有期徒刑或拘役之宣告，因身體、教育、職業、家庭之關係或其他
    正當事由，執行顯有困難者，得以一元以上三元以下折算一日，易科罰金。但確
    因不執行所宣告之刑，難收矯正之效，或難以維持法秩序者，不在此限。」，經
    新舊法比較，修正之新法較有利於被告，依刑法第二條第一項前段之規定，應適
    用裁判時之新法，爰併予諭知易科罰金之折算標準。至扣案之木棍一支，於前案
    確定後，已依法沒收銷燬，此有台灣彰化地方法院檢察署處分命令在卷可稽，故
    不再宣告沒收，附此敘明。
據上論斷，應依刑事訴訟法第二百九十九條第一項前段，刑法第二條第一項前段、第
二十九條、第一百三十八條、第四十一條第一項前段，罰金罰鍰提高標準條例第一條
前段、第二條，判決如主文。
本案經檢察官廖曉萍到庭執行職務。
        華      民      國    九十二    年      四      月      三      日
                              臺灣彰化地方法院刑事第三庭
                                    審判長法官   余  施  明
                     法      官   施  坤  樹
                                    法      官   黃  玉  齡
右正本證明與原本無異。
如不服本判決，應於判決送達後十日內向本院提出上訴狀( 須附繕本 )。
                                    法院書記官   許  騰  云
        華      民      國    九十二    年      四      月      三      日
中華民國刑法第一百三十八條
毀棄、損壞或隱匿公務員職務上掌管或委託第三人掌管之文書、圖畫、物
品，或致令不堪用者，處五年以下有期徒刑。
中華民國刑法第二十九條
教唆他人犯罪者，為教唆犯。
教唆犯，依其所教唆之罪處罰之。
被教唆人雖未至犯罪，教唆犯仍以未遂犯論。但以所教唆之罪有處罰未遂
犯之規定者，為限。


司法院資訊處製作；財團法人民間司法改革基金會備份。
